# 关于上市公司股份支付。

提问人：我还不会飞 时间：2019-04-16 14:28:06
请教陈版主，目前一客户拟 IPO做股权激励，有以下几个情况：
1.公司以员工持股平台的方式授予高管股份，持股平台进入 IPO公司，办理工商更变前后三个月内，均有 PE进入；持股平台进入前的 pe 的入股价格每股是 7 ，持股平台进入后的 pe的入股价格每股是 10 元， 2 个PE入股的价格差异比较大；
2. 协议约定了： 2020 年的业绩考核目标（申报期最后一年）（也是为了满足 IPO股权清晰要求）。如成功上市， 2021 年-2023 年是延长的股权锁定期。
有以下几个疑惑：
1. 股权的授予日：因是通过持股平台入股，高管实际出资认购持股平台的股份是持股平台入股拟 IPO公司时间的半年后，那么股权授予日是持股平台入股公司的时间还是高管认购/实际出资持股平台的时间。
2. 公允价值：如确定的授予日前后都 2 个PE 进来，且估值差异较大，应如何进行股份估值，取 2 者的平均指是否可行？
3. 股份支付公允价值分摊：我理解摊销期仅为 1 年，后续上市的股权锁定期 3 年应不在公允价值摊销期的考虑因素范围内。不知我的理解是否正确？
还请陈版赐教。

回答人：chenyiwei
1 、根据准则讲解，“授予日是指股份支付协议获得批准的日期。其中“获得批准”，是指企业与职工或其他方就股份支付的协议条款和条件已达成一致，该协议获得股东大会或类似机构的批准。这里的 “达成一致” 是指，双方在对该计划或协议内容充分形成一致理解的基础上，均接受其条款和条件。如果按照相关法规的规定，在提交股东大会或类似机构之前存在必要程序或要求，则应履行该程序或满足该要求。” 因此授予日是各方就此问题达成一致的日期，而不是实际出资或入股的日期。
2 、考虑两个PE的背景有无差异（例如，是否均为非关联的纯财务投资人），入股价格的确定方式有无差异、入股数量的差异、两次入股日期之间是否发生了对公司估值产生重大影响的事件等，以合理确定授予日目标股权的公允价值。

提问人：我还不会飞 时间：2019-04-17 19:38:04
明白了！陈版，还请问下，第 3 小问中协议约定再锁定股权三年，这个是否对股份支付的公允价值估值有影响？该如何去考虑呢？

回答人：chenyiwei
取决于如果激励对象在三年内离职则如何处理。如果同样按授予价格回购，则属于延长的等待期。